Minutes et répertoires du notaire Nicolas CONTENOT, juillet 1587 - 29 novembre 1603 (étude XVI)
Archives nationales
- Minutes de Nicolas CONTENOT, juillet 1587 - 29 novembre 1603; MC/ET/XVI/167 - MC/ET/XVI/188
  - Minutes. 1600, MC/ET/XVI/183; registre. Document détérioré.
    - Transport par Jean Mazuel, maître joueur d'instruments, demeurant rue des Prêcheurs, et par Claude Le Vasseur, sa femme, à Perrette Mesureur, veuve de Guillaume Mazuel, maître joueur d'instruments, demeurant rue Neuve-des-Jeux-de-Paume, de sa part dans les successions de Guillaume Mazuel et Cl
      Documents du Minutier central concernant l'histoire de la musique (1600-1650), par Madeleine Jurgens, tome II, Paris, Archives nationales, 1974, 1092 p.
    - LEPEUPLE (Madeleine) fille majeure de Saint-Antoine paroisse Saint-Paul § Déclaration par Madeleine LEPEUPLE fille et héritière de Nicolas LE P. maître charpentier et Germaine BIARD ( ? ) jadis sa femme, 17 mai 1600; MC/ET/XVI/183
      déclaration; Lepeuple, Madeleine
    - SECONDAT (Jean Henry) écuyer sr de Montesquieu en Gascogne étant à la suite de la Cour § Mise en apprentissage durant 3 ans de Nicolas MORANTS laquais, âgé de 17 ans, fils de feus Jeh. M. tailleur d'habits à Corbie et de Cath. PINAQUET jadis sa femme, chez Helye MYOT maître tailleur demeurant privilégier suivant la cour moy. 33 écus 1/3, 17 mai 1600; MC/ET/XVI/183
      contrat d'apprentissage; Sécondat, Jean Henry
    - Bail par Nicolas Lefebvre, secrétaire du prince de Joinville, demeurant à Troyes, logé rue de la Vieille-Monnaie, à l'Image Saint-Michel, et par François Gontard, praticien au Palais, demeurant rue Saint-Jacques, paroisse Saint-Benoît, curateur de la succession vacante de Philippe Le Sueur, huissier en parlement, pour quatre années, à Henri Picot, maître joueur d'instruments, demeurant rue Tirechappe, d'une maison où celui-ci habite déjà, comportant un corps d'hôtel, quatre chambres et grenier, boutique sur rue et cave, moyennant 40 écus soleil de loyer annuel., 10 juin 1600; MC/ET/XVI/183
      Documents du Minutier central concernant l'histoire de la musique (1600-1650), par Madeleine Jurgens, tome II [études XI à XX, 1900 actes], Paris, Archives nationales, 1974, p. 242 (instrument de recherche imprimé dématérialisé, certaines notices sont plus détaillées dans la version intégrale accessible en ligne par la rubrique 'Autres instruments de recherche', voir contexte dans le Plan d’orientation général - Notaires de Paris, guides thématiques du Minutier).
    - Procuration par Robert Ballard, valet de chambre du roi suivant la cour, logé rue Saint-Victor, neveu de Jean Dugué, hérault d'armes des ordres du roi, à Denis Caignet, secrétaire de la chambre du roi, pour exercer son droit de retrait lignager sur certain héritage appelé le Plix, sis à Sierville., 18 septembre 1600; MC/ET/XVI/183
      Documents du Minutier central concernant l'histoire de la musique (1600-1650), par Madeleine Jurgens, tome II [études XI à XX, 1900 actes], Paris, Archives nationales, 1974, p. 268 (instrument de recherche imprimé dématérialisé, certaines notices sont plus détaillées dans la version intégrale accessible en ligne par la rubrique 'Autres instruments de recherche', voir contexte dans le Plan d’orientation général - Notaires de Paris, guides thématiques du Minutier).
    - Transport par Catherine Godier, femme et procuratrice de Guillaume Hémon, maître joueur d'instruments, demeurant rue au Lard, à l'enseigne de la Ville de Troyes, à Jean Bayet, juré auneur de toile, demeurant rue de la Tonnellerie, du droit au bail fait audit Hémon par les trésoriers généraux de France en la généralité d'Outre-Seine, le 2 août 1595, pour neuf années, d'une échoppe, qui est la troisième en la rue Neuve-de-la-Ganterie, contre le mur de la halle aux draps, moyennant 30 écus de loyer annuel., 4 novembre 1600; MC/ET/XVI/183
      Documents du Minutier central concernant l'histoire de la musique (1600-1650), par Madeleine Jurgens, tome II [études XI à XX, 1900 actes], Paris, Archives nationales, 1974, p. 572 (instrument de recherche imprimé dématérialisé, certaines notices sont plus détaillées dans la version intégrale accessible en ligne par la rubrique 'Autres instruments de recherche', voir contexte dans le Plan d’orientation général - Notaires de Paris, guides thématiques du Minutier).
    - NICOLAY (Louis) chevalier Com. aux Conseils d'état et privé 1er Pr en la chambre des Comptes seigneur de Goussainville r. Bg Tibg paroisse Saint-Paul § Bail durant 6 ans par Louis NICOLAY tuteur des mineurs de lui et de Marie de BILLY son ép. décédée d'une maison à MAUREGARD et terres en dépendant, 4 décembre 1600; MC/ET/XVI/183
      bail; Nicolay, Louis
  - Minutes. 1600 - 1602, MC/ET/XVI/185
    - Bail pour 2 ans depuis la Saint-Rémi par Jacques de Hoey [énoncé Douey], maître peintre, demeurant rue Saint-Honoré, paroisse Saint-Eustache, à René de Launey, maître sellier privilégié suivant la cour, des locaux occupés chez lui: cave voûtée, moitié de cour, puits, moitié de boutique, arrière-boutique, première chambre et grenier, au loyer annuel de 200 l., 12 octobre 1607; MC/ET/XVI/185
      Documents du Minutier central concernant les peintres, sculpteurs et graveurs au XVIIe siècle (1600-1650), par Marie-Antoinette Fleury et Martine Constans, tome II [études XI à XX, 2445 actes], Paris, Archives nationales, 2010, notice n°1064 (instrument de recherche imprimé dématérialisé, certaines notices sont plus détaillées dans la version intégrale accessible en ligne par la rubrique 'Autres instruments de recherche', voir contexte dans le Plan d’orientation général - Notaires de Paris, guides thématiques du Minutier).
      Date de création de la notice: 2012
      Documents du Minutier central concernant les peintres, sculpteurs et graveurs au XVIIe siècle (1600-1650), tome II, par Marie-Antoinette Fleury et Martine Constans, 2010, 844 p., 8 planches.
  - Minutes. 1601, MC/ET/XVI/186; registre
    - Donation avec réserve d'usufruit par Marguerite Langlois, veuve de Silvain Plaudun, secrétaire de M. d'Émery, chancelier de France, demeurant rue de la Verrerie, à François Quesnel, maître peintre, et sa femme, Marguerite Masson, et à d'autres filles Masson, ses nièces. En marge: - 1601, 17 mars.- Ratification par les Quesnel et les nièces Masson., 22 février 1601; MC/ET/XVI/186
      Documents du Minutier central concernant les peintres, sculpteurs et graveurs au XVIIe siècle (1600-1650), par Marie-Antoinette Fleury et Martine Constans, tome II [études XI à XX, 2445 actes], Paris, Archives nationales, 2010, notice n°1878 (instrument de recherche imprimé dématérialisé, certaines notices sont plus détaillées dans la version intégrale accessible en ligne par la rubrique 'Autres instruments de recherche', voir contexte dans le Plan d’orientation général - Notaires de Paris, guides thématiques du Minutier).
  - Minutes. 1602, MC/ET/XVI/187; registre
    IIcLXVI actes.
    - Procuration, en blanc, par Jacques de La Ferté, chapelain ordinaire de la chapelle de musique du roi, logé au cloître Saint-Germain-l'Auxerrois, pour requérir des chanoines de Saint-André de Châteaudun, la collation de la prébende, vacante par le décès de Philippe Coulon, à laquelle il a été nommé par Anne Mangot, conseiller au parlement, maître des requêtes ordinaires de l'hôtel, et prendre possession de ladite prébende., 9 août 1602; MC/ET/XVI/187
      Documents du Minutier central concernant l'histoire de la musique (1600-1650), par Madeleine Jurgens, tome II [études XI à XX, 1900 actes], Paris, Archives nationales, 1974, p. 691 (instrument de recherche imprimé dématérialisé, certaines notices sont plus détaillées dans la version intégrale accessible en ligne par la rubrique 'Autres instruments de recherche', voir contexte dans le Plan d’orientation général - Notaires de Paris, guides thématiques du Minutier).
    - ST WANDRILLE (abbaye de) § Accords concernant des travaux à abbaye de Saint-WANDRILLE, 13 novembre 1602; MC/ET/XVI/187
      accord; St Wandrille, abbaye de
    - Déclaration par Marguerite Quesnoy, femme séparée de biens de Martin Lefort, maître sculpteur, demeurant rue Montmartre, et les autres héritiers de Catherine de Monthéra, femme de Jean Quesnoy et mère de Marguerite, au sujet des consignations faites au Châtelet sur la vente de biens dépendant de la succession de ladite Monthéra., 19 novembre 1602; MC/ET/XVI/187
      Documents du Minutier central concernant les peintres, sculpteurs et graveurs au XVIIe siècle (1600-1650), par Marie-Antoinette Fleury et Martine Constans, tome II [études XI à XX, 2445 actes], Paris, Archives nationales, 2010, notice n°1330 (instrument de recherche imprimé dématérialisé, certaines notices sont plus détaillées dans la version intégrale accessible en ligne par la rubrique 'Autres instruments de recherche', voir contexte dans le Plan d’orientation général - Notaires de Paris, guides thématiques du Minutier).
  - Minutes. 1603, janvier - 29 novembre, janvier - 29 novembre 1603; MC/ET/XVI/188; registre
    - BOUCHER (Pierre) Seigneur de Piscop - rue de la Calandre prisonnier à la conciergerie § Promesse, 14 janvier 1603; MC/ET/XVI/188; fol. XIII
      promesse; Boucher, Pierre
    - Constitution par Simon Boutillier [signe Boutillie], marchand drapier, demeurant rue de la Tonnellerie, par François Gansée, graveur d'histoires en bois, demeurant rue des Carmes, et sa femme, Barbe Du Mayne, à la fabrique de l'église Saint-Leu-Saint-Gilles, d'une rente de 50 l., au principal de 800 l., au denier 16 suivant l'édit. À la suite: - 1603, 13 février.- Déclaration des Gansée, disant que la constitution n'a été faite qu'à leur profit. En marge: - 1606, 1er décembre.- Mention du rachat de la rente., 13 février 1603; MC/ET/XVI/188
      Documents du Minutier central concernant les peintres, sculpteurs et graveurs au XVIIe siècle (1600-1650), par Marie-Antoinette Fleury et Martine Constans, tome II [études XI à XX, 2445 actes], Paris, Archives nationales, 2010, notice n°875 (instrument de recherche imprimé dématérialisé, certaines notices sont plus détaillées dans la version intégrale accessible en ligne par la rubrique 'Autres instruments de recherche', voir contexte dans le Plan d’orientation général - Notaires de Paris, guides thématiques du Minutier).
    - Contrat de mariage entre Jehan Hurillion, âgé de 28 ans, maître tailleur d'habits privilégié suivant la Cour, demeurant rue des Déchargeurs, paroisse Saint-Germain-l'Auxerrois, fils de Loys Hurillion, décédé, procureur en la justice de Saint-Quentin, demeurant à Saint-Quentin et de Loyse Moynet, décédée, d'une part, et Denise Du Ru, fille d'honorable homme Pierre Du Ru, bourgeois de Paris, demeurant rue Saint-Honoré, paroisse Saint-Germain-l'Auxerrois et de Anne Saulnyer, décédée, d'autre part., 25 mars 1603; MC/ET/XVI/188
      contrat de mariage; Déchargeurs (rue des); Saint-Honoré (rue); Saint-Quentin (Aisne); Du Ru, Denise; Du Ru, Pierre; Hurillion, Jean; Hurillion, Louis; Moynet, Loïse; Saulnier, Anne
    - Contrat de mariage de Jean Hurillion, maître tailleur d'habits privilégié suivant la cour, demeurant rue des Déchargeurs, fils de défunt Louis Hurillion, procureur en la justice de Saint-Quentin, et de Louise Moynet, et Denise Du Ru, fille de Pierre Du Ru, bourgeois de Paris, demeurant rue Saint-Honoré, et d'Anne Saulnyer, sa défunte femme. Parmi les témoins de la fiancée figure Charles Du Ru, clerc ordinaire de la musique et oratoire du roi, cousin germain., 25 mars 1603; MC/ET/XVI/188
      Documents du Minutier central concernant l'histoire de la musique (1600-1650), par Madeleine Jurgens, tome II [études XI à XX, 1900 actes], Paris, Archives nationales, 1974, p. 177 (instrument de recherche imprimé dématérialisé, certaines notices sont plus détaillées dans la version intégrale accessible en ligne par la rubrique 'Autres instruments de recherche', voir contexte dans le Plan d’orientation général - Notaires de Paris, guides thématiques du Minutier).
    - Contrat de mariage entre Jean Chuchet, gagne-deniers, demeurant rue Montorgueil, paroisse Saint-Eustache, d'une part, et Carole Berard, fille d'Étienne Berard, maçon, d'autre part., 16 mai 1603; MC/ET/XVI/188
      contrat de mariage; Montorgueil (rue); Berard, Etienne; Bérard, Carole; Chuchet, Jean; journalier; maçon
    - Contrat de mariage entre Louis Duné, âgé de 25 ans, voiturier par eau, demeurant rue des Fossés, paroisse Saint-Germain-l'Auxerrois, fils de Simon Duné, décédé, vigneron, demeurant à Gennevilliers et de Claude Lescuyer, décédée, d'une part, et Antoinette Dourdel, âgée de 25 ans, veuve, demeurant rue Tirechappe, paroisse Saint-Sulpice, veuve de Jean Regnault, maître pêcheur à l'anguille, fille de Jean Dourdel, décédé, maître cordonnier, demeurant à Montreuil sur Theroin (près Beauvais) et de Françoise Touchard, décédée, d'autre part., 19 mai 1603; MC/ET/XVI/188
      La future habite en la maison de Bernardon Bau et Philippe Bretonnet sa femme.
      contrat de mariage; Gennevilliers (Hauts-de-Seine); Montreuil-sur-Thérain (Oise); Fossés (rue des); Tirechappe (rue); Bau, Bernardon; Bretonnet, Philippe; Dourdel, Antoinette; Dourdel, Jean; Duné, Louis; Duné, Simon; Lescuyer, Claude; Regnault, Jean; Touchard, Françoise; cordonnier; marin-pêcheur; viticulteur; transporteur de marchandises; batelier
    - Contrat de mariage entre Jean Toupet, âgé de 30 ans, écuyer de cuisine de monsieur de Tresmes, demeurant rue des Bourdonnois, paroisse Saint-Germain-l'Auxerrois, fils de Pierre Toupet, décédé, manouvrier, demeurant à Moy en Mulxien, près Lizly-sur-Ourcq et de Jeanne Nuchon, d'une part, et Anne Renard, fille de Claude Renard, décédé, porteur de blé des Halles, et d'honorable personne Madeleine Breart, demeurant rue Tirechappe, paroisse Saint-Germain-l'Auxerrois, d'autre part., 8 juin 1603; MC/ET/XVI/188
      Le futur demeure au logis de monsieur de Tresmes.
      contrat de mariage; Lizy-sur-Ourcq (Seine-et-Marne); May-en-Multien (Seine-et-Marne); Bourdonnais (rue des); Halles centrales; Tirechappe (rue); Bréart, Madeleine; Nuchon, Jeanne; Potier de Tresmes, Louis (15..-1630); Renard, Anne; Renard, Claude; Toupet, Jean; Toupet, Pierre; journalier; magasinier
    - Obligation par Robert Ménart, tailleur de marbre, demeurant au pied de la haute tour de la Porte-Neuve, paroisse Saint-Germain- l'Auxerrois, envers Pierre d'Hostaiges, écuyer, sieur de La Grand'Bastide, conseiller maître d'hôtel ordinaire du roi, demeurant à Marseille, représenté par Jacques Chouvet, son secrétaire et agent, pour 1 607 l. 8 s. restant sur 2 069 l. 2 s. qu'a dépensés Hostaiges il y a huit mois pour l'achat et port de voiturage de marbre blanc de Carrare à Marseille. Chouvet lui déduit 461 l. 14 s. pour dépenses de marbre faites par moitié entre eux. M. Jacquelin, trésorier des bâtiments du roi, a payé à Chouvet ce qui revient à Hostaiges et Ménart, sauf quinze têtes et bustes de marbre blanc et un pied de fontaine dont Hostaiges doit avoir la moitié. À la suite: - 1605, 13 avril.- Quittance par Hostaiges de 1 607 l. 8 s., 9 juin 1603; MC/ET/XVI/188
      Documents du Minutier central concernant les peintres, sculpteurs et graveurs au XVIIe siècle (1600-1650), par Marie-Antoinette Fleury et Martine Constans, tome II [études XI à XX, 2445 actes], Paris, Archives nationales, 2010, notice n°1542.(instrument de recherche imprimé dématérialisé, certaines notices sont plus détaillées dans la version intégrale accessible en ligne par la rubrique 'Autres instruments de recherche', voir contexte dans le Plan d’orientation général - Notaires de Paris, guides thématiques du Minutier).
    - Contrat de mariage entre Julien Guyot, maître savetier, demeurant rue Neuve des Jeux de Paume, paroisse Saint-Eustache, d'une part, et Gillette Brussart, demeurant rue Neuve des Jeux de Paume, paroisse Saint-Eustache, fille de Noël Brussart, drapier drapant, demeurant à Merlon, Picardie et de Madeleine Mezières, décédée, d'autre part., 22 juin 1603; MC/ET/XVI/188
      contrat de mariage; Neuve-des-Deux-Jeux-de-Paume (rue); Picardie (France, région administrative); Brussart, Gillette; Brussart, Noël; Guyot, Julien; Mezières, Madeleine; tisserand; bottier
    - LA TREMOILLE (Charlotte-Catherine de) princesse douairière de Condé § Accord par Charlotte-Catherine de LA TREMOILLE à Petre LOUP pour faire paire une garance dans le parc de Saint-Maur-des-Fossés-, 25 juin 1603; MC/ET/XVI/188; fol. VII/XX/XIIII
      accord; La Trémoille, Charlotte-Catherine de
    - SAINT-MAUR DES-FOSSÉS § Accord par Charlotte Catherine de LATREMOILLE, princesse douairière de condé, dame des baronnies de Craon, Bonnière et SAINT-MAUR DES-FOSSÉS à Petre LOUP de faire faire dans le g/d/ parc de SAINT-MAUR-DES-FOSSÉS, une garenne., 25 juin 1603; MC/ET/XVI/188; fol. VII/XX/XIIII
      accord
    - Contrat de mariage entre Jean Roger, âgé de 26 ans, serviteur domestique d'honorable homme Noël Targas, pourvoyeur de la maison du Roi, demeurant rue Saint-Honoré, paroisse Saint-Germain-l'Auxerrois, fils de François Roger, décédé, laboureur, demeurant à Sully, près Bar-sur-Seine et de Cirette (?), d'une part, et Catherine Le Borgne, âgée de 26 ans, fille de Nicolas Le Borgne, laboureur, demeurant à Vétheuil, près Mantes et de Marion Moufle, d'autre part., 7 juillet 1603; MC/ET/XVI/188
      contrat de mariage; Bar-sur-Seine (Aube); Jully-sur-Sarce (Aube); Mantes-la-Jolie (Yvelines); Saint-Honoré (rue); Vétheuil (Val-d'Oise); Le Borgne, Catherine; Le Borgne, Nicolas; Moufle, Marion; Roger, Cirette; Roger, François; Roger, Jean; Targas, Noël; employé de maison; agriculteur; commerçant
    - Contrat de mariage entre Charles Desvignes, maître boulanger, demeurant Faubourg Saint-François, paroisse Saint-Roch, fils de Alexis Desvignes, maître boulanger, demeurant Faubourg Saint-François, paroisse Saint-Roch et de Louise Prevost, demeurant Faubourg Saint-François, paroisse Saint-Roch, d'une part, et Anne de Villemart, fille de Nicolas de Villemart, décédé, sergent royal au Châtelet de Paris, et de Catherine Levet, demeurant rue Saint-Germain-l'Auxerrois, paroisse Saint-Germain-l'Auxerrois, d'autre part., 31 juillet 1603; MC/ET/XVI/188
      Le futur demeure avec ses parents; la future demeure probablement avec sa mère.
      contrat de mariage; Saint-Roch (paroisse); Saint-Germain-l'Auxerrois (rue); Desvignes, Alexis; Desvignes, Charles; Levet, Catherine; Prévost, Louise; Villemart, Anne de; Villemart, Nicolas de; boulanger; auxiliaire de justice
    - Contrat de mariage entre Sépharien Machault, marchand, demeurant rue Jean Saint-Denis, paroisse Saint-Germain l'Auxerrois, fils de Pierre Machault, décédé, marchand de bois, demeurant à la Selle (près Chevreux) et de Jeanne Thamort, décédée, d'une part, et Guillemette Leclerc, veuve, demeurant rue Jean Saint-Denis, paroisse Saint-Germain l'Auxerrois, veuve de Guillaume David, courtier de chevaux, d'autre part., 28 août 1603; MC/ET/XVI/188
      contrat de mariage; La Celle-les-Bordes (Yvelines); Jean-Saint-Denis (rue); David, Guillaume; Leclerc, Guillemette; Machault, Pierre; Machault, Sépharien; Thamort, Jeanne; courtier; commerçant; négociant
    - Contrat de mariage entre Nicolas Lablanche, âgé de 26 ans, serrurier, demeurant rue Neuve des Jeux de Paume, paroisse Saint-Eustache, fils de Paul Lablanche, décédé, serrurier, et de Hélène Carton, demeurant à Charron, d'une part, et Huberte Couquet, âgée de 22 ans, demeurant rue Neuve des Jeux de Paume, paroisse Saint-Eustache, fille de Hubert Couquet, décédé, laboureur, demeurant à Torigny, près de Troyes et de Marguerite Doulcy, décédée, d'autre part., 6 septembre 1603; MC/ET/XVI/188
      contrat de mariage; Origny-le-Sec (Aube); Neuve-des-Deux-Jeux-de-Paume (rue); Carton, Hélène; Couquet, Hubert; Couquet, Huberte; Doulcy, Marguerite; Lablanche, Nicolas; Lablanche, Paul; agriculteur; serrurier
    - Contrat de mariage entre Blaise Bonouvrier, maréchal, demeurant à Sussy en Brie, fils de Jehan Bonouvrier, maréchal, demeurant à Noisy-le-Sec, d'une part, et Symonne Callart, âgée de 24 ans ou environ, en la maison et service d'honorable homme Antoine Landry son oncle, marchand drapier, bourgeois de Paris, demeurant rue de la Tonnellerie, paroisse Saint-Eustache, fille de Jean Callart, tailleur d'habits, demeurant à Noisy-le-Sec et de Jehanne Landry, décédée, d'autre part., 13 octobre 1603; MC/ET/XVI/188
      La future habite chez honorable homme Antoine Landry, son oncle, marchand drapier, bourgeois de Paris.
      contrat de mariage; Noisy-le-Sec (Seine-Saint-Denis); Tonnellerie (rue de la); Sucy-en-Brie (Val-de-Marne); Bonouvrier, Blaise; Bonouvrier, Jean; Callart, Jean; Callart, Simone; Landry, Antoine; Landry, Jeanne; négociant; maréchal-ferrant; tailleur d'habits
    - Contrat de mariage entre Nicolas Potier, maître doreur sur fer, demeurant rue Marivault, paroisse Saint-Jacques-de-la-Boucherie, d'une part, et Charlotte Chamyn, veuve, demeurant rue de la Vieille Monnaie, paroisse Saint-Jacques-de-la-Boucherie, veuve de Louis Roussel, armurier, d'autre part., 16 octobre 1603; MC/ET/XVI/188
      contrat de mariage; Marivaux (rue); Vieille-Monnaie (rue de la); Chamin, Charlotte; Potier, Nicolas; Roussel, Louis; armurier; décorateur